行  政  法  院  裁  定                            八十七年度裁字第八○九號
    聲  請  人  甲○○
右聲請人因違章建築事件，對本院中華民國八十七年四月十日八十七年度裁字第四一
二號裁定，聲請再審，本院裁定如左︰
    主  文
再審之聲請駁回。
    理  由
按對於本院裁定聲請再審，依行政訴訟法第三十三條準用民事訴訟法第五百零七條、
第五百零一條第一項第四款規定，應表明「再審理由及關於再審理由並遵守不變期間
之證據。」所謂表明再審理由，必須指明原裁定有如何合於行政訴訟法第二十八條所
定再審事由之具體情事始為相當，倘僅泛言有何條款之再審事由，而無具體情事；或
僅指明原裁定前各程序所為裁判，有如何再審事由，而未具體指及原裁定有合於再審
之事由者，均難謂已表明再審事由，其再審之聲請，即屬不合法。本件聲請人前因違
章建築事件提起行政訴訟，經本院八十五年度判字第三一四九號判決駁回後，曾先後
提起再審之訴及聲請再審，均經本院以其不合法定再審要件分別裁判駁回各在案。茲
聲請人復對本院八十七年度裁字第四一二號裁定（以下稱原裁定）聲請再審，核其狀
陳各節無非對原裁定前各程序所為裁判主張有如何再審之事由，然對原裁定以其具狀
聲請再審，未於訴狀內表明再審理由，而不合法，予以駁回，有如何合於法定再審事
由，並未具體指及，則其泛言其於八十七年三月二十五日閱，至同年四月八日提出
再審理由狀，尚在法定期間內，並無任何遲誤，在八十七年三月二十五日前之遲誤，
係本院之過失，請准予回復原狀（聲請人之回復原狀聲請，另以裁定駁回），聲請再
審云云。揆諸首開說明，即難謂合法，又聲請人於八十七年四月八日所提出之前次聲
請再審之再審理由狀，原裁定未及審酌，固有未洽，惟該再審理由狀陳各節無非對本
院八十六年度裁字第一七五四號裁定前程序所為裁判主張有如何再審之事由，然對其
前次聲請再審之本院八十六年度裁字第一七五四號裁定以其再審之訴為不合法，予以
駁回，有如何合於法定再審事由，並未一言指及，則聲請人之前次聲請再審，仍屬不
合法，應受駁回之裁定，原裁定駁回其前次再審之聲請，仍屬正當。又當事人就同一
事件對於本院所為歷次之裁判聲請再審者，必須其對最近一次之裁判具有再審之原因
者始得進而審究其前此歷次裁判有無再審原因，本件聲請人對本院最近一次裁判之聲
請再審為不合法，已如前述，從而其請求廢棄本院前此歷次裁判，即無庸審究，併此
指明。
據上論結，本件再審之聲請為不合法，爰依行政訴訟法第三十三條、民事訴訟法第五
百零七條、第五百零二條第一項，裁定如主文。
中    華    民    國     八十七      年      七      月       三        日
                    行 政 法 院 第 五 庭
                                審 判 長 評  事      葉  振  權
                                         評  事      藍  獻  林
                                         評  事      沈  水  元
                                         評  事      林  清  祥
                                         評  事      劉  鑫  楨
右  正  本  證  明  與  原  本  無  異
                                         法院書記官  彭  秀  玲
中    華    民    國     八十七      年      七      月       三        日
